---
title: "Projet d'analyse de survie"
subtitle: "Étude de la libération des communes de Normandie"
author:
  - name: Oscar Joseph--Geneslay
    affiliation: Le Conservatoire National des Arts et Métiers (CFA - Saint-Denis)
format: html
theme: 
  - "../theme/custom.scss"
editor: visual
toc: true
toc-depth: 2
---

L'objectif du projet est d'appliquer une analyse de survie sur les données historiques liées à la libération des communes de l'ex Basse-Normandie, ainsi que d'identifier les facteurs de risques et protecteurs.

# Packages utilisés

```{r}
#| message: false
#| warning: false
library(dplyr) # Manipulation et transformation de datasets
library(rvest) # Web scrapping
library(stringr) # Manipulation de chaînes de caractères
library(readr) # Transformation des dates
library(purrr) # Application de fonctions
```

# Collecte des données

Les données souhaitées n'existent pas en Open Data. Il faut passer par une étape de création de la données.

## Collecte des dates de libération par commune

Se connecter à la page source des données

```{r}
# Lien vers les noms de villes 
link = "https://www.dday-overlord.com/bataille-normandie/communes"

# Enregsitrement de la page dans un objet
cities_page = read_html(link)
cities_page
```

Récupérer les liens vers les communes contenues dans le tableau

```{r}
link_cities_tab = cities_page |> html_elements("tr a")|> html_attr("href")
head(link_cities_tab)
```

Création d'une fonction pour collecter les données

```{r}
data_creator = function(data_link_cities){
  # Récupérer le lien de la commune
  temp_link = data_link_cities |> read_html() 
  
  # Récupérer le nom de la commune
  name_city = temp_link |> html_elements("h3") |> html_text2() |> str_remove("\\s*\\(.*?\\)") |> str_trim()
  # Récupérer le département de la commune
  name_dpt = temp_link |> html_elements("h3") |> html_text2() |> str_extract("(?<=\\().*?(?=\\))")
  
  # Récupérer la date de libération
  liberation_date = temp_link |> html_elements("li") |> html_text2() |> # Récupérer les éléments
    str_subset("Libération") |> str_remove("^.*?Libération\\s*:\\s*") |> # Supprimer le label "Libération : "  
    parse_date(format = "%d %B %Y", locale = locale("fr")) |> format("%d/%m/%Y") # Recoder la date
  
  # Stocker les éléments
  resultat = c(name_city, name_dpt, liberation_date)
  
  # Insérer les nouvelles données dans le jeu de données
  tibble(
    commune          = name_city,
    departement      = name_dpt,
    date_liberation  = liberation_date,
    url              = data_link_cities
  )
}
```

Application de la fonction

```{r}
dataset = map(link_cities_tab, data_creator, .progress = TRUE) |> 
  list_rbind()
```


